<?xml version='1.0' encoding='utf-8'?>
<verb default="teisteáil" disambig="">
  <verbalNoun default="teisteáil" />
  <verbalAdjective default="teisteáilte" />
  <tenseForm default="teisteáil" tense="Past" dependency="Indep" person="Base" />
  <tenseForm default="teisteálamar" tense="Past" dependency="Indep" person="Pl1" />
  <tenseForm default="teisteáladar" tense="Past" dependency="Indep" person="Pl3" />
  <tenseForm default="teisteáladh" tense="Past" dependency="Indep" person="Auto" />
  <tenseForm default="teisteáil" tense="Past" dependency="Dep" person="Base" />
  <tenseForm default="teisteálamar" tense="Past" dependency="Dep" person="Pl1" />
  <tenseForm default="teisteáladar" tense="Past" dependency="Dep" person="Pl3" />
  <tenseForm default="teisteáladh" tense="Past" dependency="Dep" person="Auto" />
  <tenseForm default="teisteáladh" tense="PastCont" dependency="Indep" person="Base" />
  <tenseForm default="teisteálainn" tense="PastCont" dependency="Indep" person="Sg1" />
  <tenseForm default="teisteáilteá" tense="PastCont" dependency="Indep" person="Sg2" />
  <tenseForm default="teisteálaimis" tense="PastCont" dependency="Indep" person="Pl1" />
  <tenseForm default="teisteálaidís" tense="PastCont" dependency="Indep" person="Pl3" />
  <tenseForm default="teisteáiltí" tense="PastCont" dependency="Indep" person="Auto" />
  <tenseForm default="teisteáladh" tense="PastCont" dependency="Dep" person="Base" />
  <tenseForm default="teisteálainn" tense="PastCont" dependency="Dep" person="Sg1" />
  <tenseForm default="teisteáilteá" tense="PastCont" dependency="Dep" person="Sg2" />
  <tenseForm default="teisteálaimis" tense="PastCont" dependency="Dep" person="Pl1" />
  <tenseForm default="teisteálaidís" tense="PastCont" dependency="Dep" person="Pl3" />
  <tenseForm default="teisteáiltí" tense="PastCont" dependency="Dep" person="Auto" />
  <tenseForm default="teisteálann" tense="PresCont" dependency="Indep" person="Base" />
  <tenseForm default="teisteálaim" tense="PresCont" dependency="Indep" person="Sg1" />
  <tenseForm default="teisteálaimid" tense="PresCont" dependency="Indep" person="Pl1" />
  <tenseForm default="teisteáiltear" tense="PresCont" dependency="Indep" person="Auto" />
  <tenseForm default="teisteálann" tense="PresCont" dependency="Dep" person="Base" />
  <tenseForm default="teisteálaim" tense="PresCont" dependency="Dep" person="Sg1" />
  <tenseForm default="teisteálaimid" tense="PresCont" dependency="Dep" person="Pl1" />
  <tenseForm default="teisteáiltear" tense="PresCont" dependency="Dep" person="Auto" />
  <tenseForm default="teisteálfaidh" tense="Fut" dependency="Indep" person="Base" />
  <tenseForm default="teisteálfaimid" tense="Fut" dependency="Indep" person="Pl1" />
  <tenseForm default="teisteálfar" tense="Fut" dependency="Indep" person="Auto" />
  <tenseForm default="teisteálfaidh" tense="Fut" dependency="Dep" person="Base" />
  <tenseForm default="teisteálfaimid" tense="Fut" dependency="Dep" person="Pl1" />
  <tenseForm default="teisteálfar" tense="Fut" dependency="Dep" person="Auto" />
  <tenseForm default="teisteálfadh" tense="Cond" dependency="Indep" person="Base" />
  <tenseForm default="teisteálfainn" tense="Cond" dependency="Indep" person="Sg1" />
  <tenseForm default="teisteálfá" tense="Cond" dependency="Indep" person="Sg2" />
  <tenseForm default="teisteálfaimis" tense="Cond" dependency="Indep" person="Pl1" />
  <tenseForm default="teisteálfaidís" tense="Cond" dependency="Indep" person="Pl3" />
  <tenseForm default="teisteálfaí" tense="Cond" dependency="Indep" person="Auto" />
  <tenseForm default="teisteálfadh" tense="Cond" dependency="Dep" person="Base" />
  <tenseForm default="teisteálfainn" tense="Cond" dependency="Dep" person="Sg1" />
  <tenseForm default="teisteálfá" tense="Cond" dependency="Dep" person="Sg2" />
  <tenseForm default="teisteálfaimis" tense="Cond" dependency="Dep" person="Pl1" />
  <tenseForm default="teisteálfaidís" tense="Cond" dependency="Dep" person="Pl3" />
  <tenseForm default="teisteálfaí" tense="Cond" dependency="Dep" person="Auto" />
  <moodForm default="teisteáladh" mood="Imper" person="Base" />
  <moodForm default="teisteálaim" mood="Imper" person="Sg1" />
  <moodForm default="teisteáil" mood="Imper" person="Sg2" />
  <moodForm default="teisteálaimis" mood="Imper" person="Pl1" />
  <moodForm default="teisteálaigí" mood="Imper" person="Pl2" />
  <moodForm default="teisteálaidís" mood="Imper" person="Pl3" />
  <moodForm default="teisteáiltear" mood="Imper" person="Auto" />
  <moodForm default="teisteála" mood="Subj" person="Base" />
  <moodForm default="teisteálaimid" mood="Subj" person="Pl1" />
  <moodForm default="teisteáiltear" mood="Subj" person="Auto" />
</verb>
